# **FERHI MALEK**

#### PRESENTATION

Je suis un développeur Freelancer en .Net et science des données, avec 3 ans d'expérience en développement des applications web et des solutions BI, futur ingénieur en génie logiciel, certifié en Technologie de l'Information et en Science des Données depuis la faculté américaine Valencia College, Alumni de Valencia College, Alumni de Thomas Jefferson scholarship, actuellement à la recherche d'un stage de Fin d'étude (PFE) à partir du fin Janvier.

# RÉALISATIONS PROFESSIONNELLES

### **DEVELOPPEMENT .NET FULL STACK**

Achats-Marches.fr ( lien vers le projet )

OfficeDesMarches.fr (<u>lien vers le projet</u>)

Application Web Contactini.tn (lien vers le projet sur GitHub)

Application web Trip Advertisement (<u>lien vers le projet sur GitHub</u>)

#### **DEVELOPPEMENT .NET MOBILE**

Application store Win 8.1 « Darb Alhidaya » (<u>lien vers le projet</u>)

Application Win phone 10 mobile « Happy New You » (lien GitHub)

#### **FORMATION DES ETUDIANTS**

Formation .Net/ASP MVC/ASP.Net Core pour les étudiants de l'ISSATSO Formation en entrepôt et visualisation des données pour des étudiants Formation en développement web et Javascript pour des étudiants

#### **ACTIVITE COMMUNAUTAIRE**

Formateur .Net du club Microsoft ISSATSO

Ambassadeur de l'organisation internationale JCertif

Ambassadeur de L'organisation Firefox Student

## COMPÉTENCES

#### Ecosystème .Net

- C#, ASP.net Core, ASP MVC, .Net standard, .Net Core, XAML, Développement des API, Entity Framework, Identity Framework.
- Visual Studio, Visual Studio Code, SQL server 2014 /2017, TFS, windows server 2016, IIS.
- Azure Active Directory, Azure Api Management, Azure App services.
- Déploiement et maintenance des services et applications sur Azure.

# Principes, Architecture, et Design Pattern

- Les design pattern: Abstract, Builder, Singleton, Bridge, Adapter, Mediator, Command, Memento, Observer.
- Les architectures : ServerLess, MicroService, SOA, N-Tier et Monolithique.
- Les principes : SDLC, OOAD, SOLID, KISS

## Développement Web

- HTML5, CSS3, JavaScript, jQuery, Bootstrap, Angular JS, Angular 7

## Science des données (Entrepôt et visualisation des données)

- Tableau Software, QlikView, QlikSense
- Talend ETL, Talend ESB, Talend Big Data
- Modélisation, intégration, analyses des données
- Design et préparation des tableaux de bords

### **Compétences sociales**

- Esprit d'équipe, rigueur, autonomie, dynamisme, mentorat

# EXPÉRIENCE PROFESSIONNELLE

#### FORMATEUR: ISSATSO MICROSOFT CLUB (09/2014 - 09/2016)

Mon rôle inclus la préparation des formations, la formation des étudiants dans le domaine du Net mobile, WP 8/WP 8.1

- Introduction au C#
- C# orienté Objet, Concepts et applications
- C# avancé
- Formation en XAML
- Formation en développement des application Mobiles WP pour Smartphones et Tablettes
- Formation en scraping du contenu web

### STAGIAIRE DEVELOPPEUR .NET: VALENCIA COLLEGE (01/2017 - 05/2017)

Développement d'une application de gestion des étudiants, donation, prise des rendez-vous avec les techniciens de réparation des ordinateurs, gestion du matériel du club, gestion des équipements fournis par les professeurs ou les étudiants pour la réparation.

Ma participation à l'implémentation de ces fonctionnalités inclut :

- Développement Full Stack .Net
- Développement d'une application ASP MVC
- Utilisation et adaptation du Framework Identity
- Utilisation du Framework Entity Code First.
- Développement Frontend avec HTML, CSS, Bootstrap, Javascript, JQuery.

# STAGIAIRE DEVELOPPEUR .NET : DOTIT SOUSSE (06/2017 – 10/2017)

Participation au développement de l'application Trip Advertisement, qui facilite aux utilisateurs la tache de trouver le plus proche salon de thé, Hôtel ou Bar, tout en lui fournissant plusieurs détails à propos le business sélectionné, tel que, la zone des prix, les temps d'ouverture et fermeture, les avis des utilisateurs.

Ma participation à l'implémentation de ces fonctionnalités inclut :

- Modélisation du Base des données et préparation des diagrammes UML
- Développement Full Stack .Net
- Développement d'une application ASP MVC
- Développement des fonctionnalités de géolocalisation avec Google Maps api
- Utilisation et adaptation du Framework Identity

Page | 2 Ferhi Malek

- Utilisation du Framework Entity Code First.
- Développement Frontend avec HTML, CSS, Bootstrap, Javascript, JQuery, Leaflet JS

## STAGIAIRE DEVELOPPEUR FULLSTACK .NET: WMG-STUDIO TUNIS (06/2019 - EN COURS)

Participation au développement de l'application de gestion des ressources des startups, tel que le rendement, la présence et la ponctualité des employés, la récupération et l'analyse des données des employés et des projets afin de trouver les éléments clés de l'évolution des entreprises.

Ma participation à l'implémentation de ces fonctionnalités inclut :

- Modélisation du Base des données et préparation des diagrammes UML
- Développement Full Stack .Net
- Développement d'une application ASP.Net Core Web Api
- Tests des apis utilisant Postman.
- Tests unitaires et tests d'intégrations des api Asp. Net Core.
- Développement du Frontend utilisant Angular 7.
- Configuration et adaptation du thème Nebular.
- Utilisation et adaptation du Framework Identity.
- Configuration et implémentation du Framework Auth0.
- Utilisation du Framework Entity Code First.
- Développement Frontend avec HTML, CSS, Bootstrap, Javascript, JQuery.
- Déploiement de l'application sur Windows Server 2016
- Utilisation de GitLab pour la collaboration, l'intégration et le déploiement.

## STAGIAIRE DEVELOPPEUR .NET: INTILAQ TUNIS (06/2019 - 10/2019)

Participation au développement de l'application « Course Materials Exchange », qui assure le partage, la revue, et gestion des ressources scolaires. Aussi cette application aide les nouveaux étudiants, lycéens et élèves à accéder les ressources dont ils ont besoin facilement.

Ma participation à l'implémentation de ces fonctionnalités inclut :

- Modélisation du Base des données et préparation des diagrammes UML
- Etude et choix de l'Architecture.
- Développement d'une api en ASP.Net Core 2.2.
- Développement du Frontend en Angular 7.
- Implémentation de l'architecture MicroService.
- Utilisation et adaptation du Framework Identity
- Utilisation du Framework Entity Code First.
- Développement Frontend avec HTML, CSS, Bootstrap, Javascript, JQuery.
- Déploiement de l'application sur Azure App Services.
- Utilisation des services azure : API Management, Identity Management.
- Utilisation des fonctionnalités d'Azure DevOps.
- Utilisation de la méthodologie Agile Scrum (en tant que Scrum master des stagiaires)

### FREELANCER: LOCALHOST (01/2018 - 12/2019)

Ci-dessous quelques exemples des tâches que j'ai effectué au sein des projets ou en forme des taches séparées :

### Domaine du Développement .Net :

Page | 3 Ferhi Malek

- Participation à la développement Backend et Frontend des application web ASP MVC avec C#, ASP MVC, JQuery, AJAX, HTML, CSS.
- Migration des bases des données de SQL serveur 2008 au SQL serveur 2017, Maintenance et Backup des bases des données.
- Migration des applications du Windows Server 2008 au Windows Serveur 2016
- Déploiement des applications sur IIS 10, avec assignation des certificats SSL et Configuration DNS.
- Migration des bases des données Mongo Vers Windows Serveur 2016 avec reconfiguration des applications.
- Création, Maintenance et Troubleshooting des applications Consoles, qui s'exécutent en forme des taches planifiées.

### Domaine du Science des données :

- Formation des étudiants dans le domaine de traitement et visualisation des données
- Visualisation des données avec Excel, Tableau Software, QlikView, QlikSense
- Processus D'ETL (Extract-Transform-Load) des Données avec Talend ETL / Big Data.
- Création des entrepôts des données (Datawarehousing)
- Modélisation Multidimensionnelle des données
- Développement des systèmes d'informations décisionnelles.

## **FORMATION**

## INSTITUT SUPERIEUR DES SCIENCES APPLIQUEES ET TECHNOLOGIES SOUSSE

Préparatoire Math Physique Informatique - Ingénierie Génie Logiciel - prévu 2020

VALENCIA COLLEGE WEST CAMPUS: ORLANDO FLORIDA

Programme d'anglais intensive -terminé 08/2016

VALENCIA COLLEGE EAST CAMPUS: ORLANDO FLORIDA

Spécialiste en Technologie de l'information, Spécialiste des données -terminé 05/2017

LANGUES ARABE: Langue native

**FRANÇAIS:** Niveau excellent **ANGLAIS:** Niveau avancée **ESPAGNOL:** Niveau débutant

Page | 4 Ferhi Malek

# CERTIFICATS Département d'Etats (Les Etats Unis)

• Certificat de réussite du Programme Thomas Jefferson

## Valencia College (Faculté Américaine en Florida, Orlando)

- Certificat de spécialiste des données
- Certificat de spécialiste en Technologie de l'Information
- Certificats de niveau avancé en langue anglais

#### **Amideast Tunisie**

Certificat de Toefl : score 510

#### PRIX BOURSE D'ETUDES THOMAS JEFFERSON

Une année académique culturelle aux Etats Unis exactement Florida Orlando et Valencia College, totalement sponsorisé par le département des états américains.

COMPETITION CITI 2018 : ARSII SOUSSE

3ème prix pour l'application « Awaken »

STARTTUPPER CHALLENGE : IHEC SOUSSE

3ème prix pour l'application « Smart Mirror »

Page | 5 Ferhi Malek